【裁判字號】    98,訴,1399
【裁判日期】    980522
【裁判案由】    毒品危害防制條例
【裁判全文】
臺灣板橋地方法院刑事判決              98年度訴字第1399號
公  訴  人  臺灣板橋地方法院檢察署檢察官
被      告  甲○○
上列被告因違反毒品危害防制條例案件，經檢察官提起公訴（九
十八年度毒偵字第二三六○號），被告就被訴事實為有罪陳述，
本院改行簡式審判程序審理，判決如下：
    主  文
甲○○施用第一級毒品，累犯，處有期徒刑壹年。
    事實及理由
一、本件犯罪事實及證據，除證據補充「被告甲○○於本院審理
    中之自白」外，餘均引用如附件檢察官起訴書之記載。
二、按依現行（修正後）毒品危害防制條例就施用毒品者，祇於
    「初犯」及「五年後再犯」二種情形，有其追訴條件之限制
    ，即須於初犯經觀察、勒戒或強制戒治釋放後，五年內均無
    施用毒品之行為，始能認其前所實施之觀察、勒戒或強制戒
    治已足遮斷毒癮，而得於五年後再犯時，再予適用初犯之規
    定，重行觀察、勒戒等程序。倘五年內已經再犯，被依法追
    訴處罰，縱其第三次（或第三次以上）施用毒品之時間在初
    犯釋放五年以後，即與「五年後再犯」之情形有別，且因已
    於「五年內再犯」，顯見其再犯率甚高，原實施觀察、勒戒
    或強制戒治，已無法收其實效，而無五年戒斷期之存在，自
    無再經觀察、勒戒及強制戒治之必要，應得逕行追訴處罰，
    此有最高法院九十五年度台上字第一○七一號判決足資參照
    。查被告前於民國八十八年間因施用毒品案件，經依本院以
    八十八年度毒聲字第五○六二號裁定送觀察、勒戒後，認有
    繼續施用毒品傾向，經本院以八十八年度毒聲字第五四二七
    號裁定令入戒治處所施以強制戒治，嗣經本院以裁定停止戒
    治，所餘戒治期間付保護管束，惟於保護管束期間又經本院
    以八十九年度毒聲字第二四二五號裁定撤銷停止戒治，令入
    戒治處所施以強制戒治，於九十年二月八日強制戒治期滿，
    並由臺灣板橋地方法院檢察署檢察官於九十年三月八日以九
    十年度戒毒偵字第一七七號為不起訴處分確定；再於九十四
    年十二月初某日起至九十五年四月九日止因施用毒品案件，
    經臺灣高等法院以九十五年度上訴字第一五九八號判處有期
    徒刑一年二月確定；復於九十五年間因施用毒品案件，經本
    院以九十五年度訴字第二九一五號判處有期徒刑一年確定；
    嗣經本院以九十六年度聲減字第三五五九號裁定，將上開罪
    各減刑為有期徒刑七月、六月，並就上述九十四年間至九十
    五年間之施用毒品罪與另案違反槍砲彈藥刀械管制條例罪兩
    罪定應執行刑為有期徒刑一年，上開罪刑經接續執行，於九
    十七年二月二十八日因縮刑期滿執行完畢，此有臺灣高等法
    院被告前案紀錄表及在監在押全國紀錄表附卷可按。被告本
    次再犯施用毒品犯行，依上揭最高法院判決意旨，顯非五年
    後再犯，自合於毒品危害防制條例第二十三條第二項之起訴
    條件。
三、按第一級毒品海洛因及第二級毒品安非他命之施用方式，依
    施用者之使用習慣而有所不同，並無一定模式可循。依法務
    部調查局以往鑑定之經驗，確曾於毒品證物及吸食工具等之
    檢驗發現前二者毒品摻雜之案例，故研判應有施用者將二者
    同置於吸食器內施用之可能（相關文獻有法務部調查局九十
    一年六月二十八日調科壹字第○九一○○四二五一一○號函
    、行政院衛生署管制藥品管理局九十三年九月六日管檢字第
    ○九三○○○八一一二號函足資參照）。被告於上揭強制戒
    治執行完畢釋放後，再將第一級毒品海洛因、第二級毒品甲
    基安非他命混合方式施用之行為，核其所為，係犯毒品危害
    防制條例第十條第一項施用第一級毒品罪、同條第二項施用
    第二級毒品罪。其施用前後非法持有第一級毒品海洛因、第
    二級毒品甲基安非他命之犯行，為施用毒品之當然手段行為
    ，應為施用毒品之行為所吸收，均不另論罪。被告以一施用
    行為同時觸犯施用第一級毒品罪、施用第二級毒品罪，為想
    像競合犯，依刑法第五十五條之規定，應從一重之施用第一
    級毒品罪論處。被告有事實欄所載之前科論罪執行紀錄，此
    有臺灣高等法院被告前案紀錄表一份在卷可稽，被告於五年
    以內，故意再犯本件最重本刑為有期徒刑以上之罪，應依刑
    法第四十七條第一項之規定，論以累犯，並加重其刑。爰審
    酌被告履次施用毒品而不思悔改，品行不端，意志力薄弱，
    其施用毒品經強制戒治後，仍無法斷絕施用毒品惡習，若非
    將其處以較長之刑期，與社會上毒品來源隔離，使其能深自
    反省，斷絕與毒品之接觸，不足以助其戒絕毒癮並懲所犯及
    被告犯罪後對於施用毒品之犯行，已經坦承，態度良好等一
    切情狀，量處如主文所示之刑。
據上論斷，應依刑事訴訟法第二百七十三條之一第一項、第二百
九十九條第一項前段、第三百十條之二、第四百五十四條第二項
，毒品危害防制條例第十條第一項、第二項，刑法第十一條前段
、第四十七條第一項、第五十五條，判決如主文。
本案經檢察官林珮菁到庭執行職務。
中    華    民    國    98    年    5     月    22    日
                    臺灣板橋地方法院刑事第三庭
                              法  官  王綽光
以上正本證明與原本無異
如不服本判決應於收受送達後十日內向本院提出上訴書狀，並應
敘述上訴理由; 其未敘述上訴理由者，應於上訴期間屆滿後二十
日內向本院補提理由書（均需按他造當事人之人數附繕本，切勿
逕送上級法院）
                              書記官  許清秋
中    華    民    國    98    年    5     月    25    日
附錄本案論罪科刑法條全文：
毒品危害防制條例第10條
施用第一級毒品者，處 6 月以上 5 年以下有期徒刑。
施用第二級毒品者，處 3 年以下有期徒刑。


司法院資訊處製作；財團法人民間司法改革基金會備份。
